臺灣桃園地方法院宣示判決筆錄　　　　96年度審訴字第728 號
公　訴　人　臺灣桃園地方法院檢察署檢察官
被　　　告　甲○○
指定辯護人　本院公設辯護人　乙○○
上列被告因違反毒品危害防制條例案件，於中華民國96年12月28
日下午4 時許，在本院第10法庭宣示判決，出席職員如下：
　　　　　法　官　江振義
　　　　　書記官　林韡婷
法官起立朗讀判決主文、犯罪事實要旨、處罰條文，及告以上訴
限制、期間並提出上訴狀之法院，且諭知記載其內容：
一、主  文：
　　甲○○犯如附表所示之罪，均累犯，各處如附表所示之主刑
　　及從刑；應執行有期徒刑壹年捌月，扣案如附表所示之第一
  　級毒品海洛因陸包（毛重共貳點貳肆公克）、第二級毒品安
    非他命包（毛重共壹點貳貳公克）均沒收銷燬之。
二、犯罪事實要旨：
    甲○○前於民國87年間因施用毒品案件，經本院以87年度毒
    聲字第1818號裁定送觀察、勒戒後，認無繼續施用毒品傾向
    於87年10月1 日釋放出所，由臺灣桃園地方法院檢察署檢察
    官以87年度偵字第11477 號為不起訴處分確定；復前87年間
    因施用毒品案件，經本院以87年度毒聲字第2803號裁定送觀
    察、勒戒後，認有繼續施用毒品傾向，嗣經本院先後以87年
    度毒聲字第3187號、88年度毒聲字第1992號、第5169號、89
    年度毒聲字第1427號裁定，令入戒治處所施以強制戒治、停
    止戒治付保護管束，於89年5 月12日保護管束期滿未經撤銷
    ，視為戒治執行完畢，並由同署檢察官提起公訴，經本院以
    88年度易字第2162號判處有期徒刑6 月確定；又於88年間因
    施用毒品案件，經本院以前揭88年度毒聲字第5169號裁定、
    89年度毒聲字第1427號裁定，撤銷停止戒治令入戒治處所施
    以強制戒治、停止戒治付保護管束，再由同署檢察官提起公
    訴，經本院以88年度訴字第1351號判處有期徒刑10月確定；
    另於89年間因施用毒品案件，先後由本院以89年度毒聲字第
    6752號、90年度毒聲字第1858號裁定，令入戒治處所施以強
    制戒治、停止戒治付保護管束，於90年10月22日保護管束期
    滿未經撤銷，視為戒治執行完畢，並由同署檢察官提起公訴
    ，經本院以89年度訴字第1263號判處有期徒刑7 月確定；就
    上開3 案件，嗣經本院以90年度聲字第1060號裁定應執行有
    期徒刑1 年8 月確定；再於89年間因施用毒品案件，經本院
    以90年度訴字第26號判處有期徒刑7 月、6 月，應執行有期
    徒刑1 年確定；更於89年間因逃亡案件，經國防部北部地方
    軍事法院桃園分院以89年度桃審字第207 號判處有期徒刑9
    月確定；就上開2 案件，嗣經本院以90年度聲字第1606號裁
    定應執行有期徒刑1 年8 月確定，並與前揭應執行徒刑接續
    執行，於92年7 月3 日假釋出監，假釋後遭撤銷，尚餘殘刑
    1 年1 月14日；復於92年間因違反職役職責案件，經國防部
    北部地方軍事法院桃園分院以93年度桃審字第3 號判處有期
    徒刑1 年2 月確定；又於92年間因施用毒品案件，經本院以
    93年度訴字第357 號判處有期徒刑9 月、6 月，應執行有期
    徒刑1 年2 月確定；就上開2 案件，經經本院以93年度聲字
    第2195號裁定應執行有期徒刑2 年2 月確定，與前揭殘刑接
    續執行，甫於96年3 月4 日執行完畢（構成累犯）。詎其仍
    不知悔改，復分別基於施用第一、二級毒品之犯意，而有如
    附表所示之8 次施用毒品犯行，嗣為警於如附表所示之時間
    、地點查獲，並扣得如附表所示之物。
三、處罰條文：
    毒品危害防制條例第10條第1 項、第2 項、第18條第1 項前
    段，刑法第11條、第47條第1 項、第51條第5 款。
四、協商判決除有刑事訴訟法第455 條之4 第1 項第1 款於本訊
    問程序終結前，被告撤銷協商合意或檢察官撤回協商聲請者
    ；第2 款被告協商之意思非出於自由意志者；第4 款被告所
    犯之罪非第455 條之2 第1 項所定得以協商判決者；第6 款
    被告有其他較重之裁判上一罪之犯罪事實者；第7 款法院認
    應諭知免刑或免訴、不受理者情形之一，及違反同條第2 項
    「法院應於協商合意範圍內為判決；法院為協商判決所科之
    刑，以宣告緩刑或2 年以下有期徒刑、拘役或罰金為限」之
    規定者外，不得上訴。
五、如有前述例外得上訴之情形，又不服本件判決，得自收受判
    決送達後10日內，向本院提出上訴書狀，上訴於第二審法院
    。
中　　華　　民　　國　　96　　年　 　12 　月　　28　　日
                        刑事庭    法　官　江振義
                                  書記官  林韡婷
以上正本證明與原本無異。
    　　　　　　　　　　　　　　　書記官　林韡婷
中　　華　　民　　國　　96　　年　　12　　月　　28　　日
附表
┌─┬─────┬───────┬────┬────────┐
│編│犯罪時間、│查獲時間、地點│扣案物品│  罪名及宣告刑  │
│號│地點      │              │        │                │
├─┼─────┼───────┼────┼────────┤
│一│96年5 月12│96年5 月12日下│第一級毒│施用第一級毒品，│
│  │日凌晨1 時│午4 時許，在桃│品海洛因│累犯，處有期徒刑│
│  │許，在桃園│園縣桃園市中正│1 包（毛│柒月，扣案之第一│
│  │縣桃園市○○路61號「統領百│重0.34公│級毒品海洛因壹包│
│  │某友人處  │貨」之9 樓    │克）    │（毛重零點肆公│
│  │          │              │        │克）沒收銷燬之  │
├─┼─────┼───────┼────┼────────┤
│二│96年5 月9 │96年5 月12日下│第二級毒│施用第二級毒品，│
│  │日某時，在│午4 時許，在桃│品安非他│累犯，處有期徒刑│
│  │桃園縣桃園│園縣桃園市中正│命3 包（│月，扣案之第二│
│  │市○○街  ○路61號「統領百│毛重共1.│級毒品安非他命│
│  │145 巷11號│貨」之9 樓    │22公克）│包（毛重共壹點貳│
│  │住處      │              │        │貳公克）均沒收銷│
│  │          │              │        │燬之            │
├─┼─────┼───────┼────┼────────┤
│三│96年6 月1 │96年6 月1 晚間│第一級毒│施用第一級毒品，│
│  │日中午12時│10時30分，在桃│品海洛因│累犯，處有期徒刑│
│  │30分，在桃│園縣桃園市民富│2 包（毛│柒月，扣案之第一│
│  │園縣桃園市○○○街110號前 │重共0.9 │級毒品海洛因貳包│
│  │慈光街145 │              │公克）  │（毛重共零點玖公│
│  │巷11號住處│              │        │克）均沒收銷燬之│
├─┼─────┼───────┼────┼────────┤
│四│96年6 月1 │96年6 月1 晚間│        │施用第二級毒品，│
│  │日晚間11時│10時30分，在桃│        │累犯，處有期徒刑│
│  │30分為警採│園縣桃園市民富│        │月            │
│  │尿時起回溯│十一街110號前 │        │                │
│  │96小時內某│              │        │                │
│  │時，在不詳│              │        │                │
│  │處所      │              │        │                │
├─┼─────┼───────┼────┼────────┤
│五│96年6 月16│96年6 月16下午│第一級毒│施用第一級毒品，│
│  │日上午10時│4 時許，在桃園│品海洛因│累犯，處有期徒刑│
│  │許，在桃園│縣龜山鄉○○路│3 包（毛│柒月，扣案之第一│
│  │縣桃園市○○○段與茶專路口│重共1.0 │級毒品海洛因包│
│  │光街145 巷│              │公克）  │（毛重共壹點零公│
│  │11號住處  │              │        │克）均沒收銷燬之│
├─┼─────┼───────┼────┼────────┤
│六│96年6 月16│96年6 月16下午│        │施用第二級毒品，│
│  │日下午4 時│4 時許，在桃園│        │累犯，處有期徒刑│
│  │許為警採尿│縣龜山鄉○○路│        │月            │
│  │時起回溯96│二段與茶專路口│        │                │
│  │小時內某時│              │        │                │
│  │，在不詳處│              │        │                │
│  │所        │              │        │                │
├─┼─────┼───────┼────┼────────┤
│七│96年7 月23│96年7 月24日下│        │施用第一級毒品，│
│  │日上午10時│午6 時30分，在│        │累犯，處有期徒刑│
│  │許，在桃園│桃園縣桃園市莊│        │柒月            │
│  │縣桃園市○○○路○段137 之│        │                │
│  │光街145 巷│3 號          │        │                │
│  │11號住處  │              │        │                │
├─┼─────┼───────┼────┼────────┤
│八│96年7 月24│96年7 月24日下│        │施用第二級毒品，│
│  │日為警採尿│午6 時30分，在│        │累犯，處有期徒刑│
│  │時起回溯96│桃園縣桃園市莊│        │月            │
│  │小時內某時│敬路一段137 之│        │                │
│  │，在不詳處│3 號          │        │                │
│  │所        │              │        │                │
└─┴─────┴───────┴────┴────────┘
